# 咨询陈版及各位老师关于保障性住房的会计处理

提问人：KGD789 时间：2019-11-18 06:30:14
A 公司属于甲市的国有企业，运营保障性住房业务，A 公司的保障性住房由划拨形式取得，A公司在划拨时已取得评估报告，故按照评估报告的评估值入账并已办理权证过户给 A 公司，一方面增加资产、一方面增加资本公积。
由于资产的特殊属性，A 公司在将资产对外出租时，直接向承租对象收取租金（但这个租金大概只有同类地段市场价格的 20%-30%，有的可能更低），同时将租金支付给财政，再由财政部门以财政补助（或返还）的形式将租金给 A公司（差不多等于 A 公司直接向承租人收取的租金，就是为了执行收支专用）。问：
1 、A 公司关于这一块业务该如何处理？ 2 、目前 A 公司将这个保障性住房认定为投资性房地产并以公允价值后续计量，我感觉有为有点不合适（取得时没有支付对价，且收取的租金远低于市价）。
能否这样处理，对于划拨的保障性住房不确认为公司的资产、权益，仅确认房租收入（来源于财政部门结算的款项确认为租赁收入。收到承担对象的款项确认为负债），并将日常的运营支出确认成本？
谢谢！

回答人：chenyiwei
由于保障性住房属于政策性业务，企业持有并运营该住房主要是为了政策性目的，而不是单纯为了资本增值和获取租金收入，且相关政策对其出售也限制较多，故不应确认为投资性房地产。
该保障性住房确认为资产并对应增加资本公积是否恰当，首先要看该保障性住房能否为本企业产生经济利益流入。由于收支两条线要求，企业收取租金后，“将租金支付给财政，再由财政部门以财政补助（或返还）的形式将租金给 A 公司”，且返还的租金 “差不多等于A 公司直接向承租人收取的租金，就是为了执行收支专用”。对此需要注意：从这一点来看，保障性住房可能可以确认为 A 公司的固定资产，但其计量金额不得超出未来现金流量的现值（其中租金收入按受到政策管制的廉租租金水平计算），且后续应计提折旧并与租金收入配比。